臺灣臺中地方法院民事判決　九十三年度親字第二五號
　　原　　　　告　甲○○
　　被　　　　告　乙○○男、.
　　兼法定代理人　丙○○
右當事人間否認子女事件，本院於民國九十三年五月二十日言詞辯論終結，判決如左
：
    主　　　文
確認被告乙○○（男、民國九十三年二月一日二十三時十五分在中國醫藥大學附設醫
院產出）非原告自被告丙○○受胎所生之婚生子女。
訴訟費用由被告負擔。
    事      實
甲、原告方面：
  一、聲明：如主文所示。
  二、陳述：原告與被告丙○○於民國八十五年六月十五日結婚，婚後約定以桃園縣
      蘆竹鄉○○村○○○街廿六號七樓為共同生活地，然因故原告於九十一年六月
      二十日遷至台中市○○街廿六號四樓，並於同年十一月十九日辦理遷入登記，
      此後兩造即呈分居狀態，迄今均未再共同生活。嗣於九十三年二月一日，原告
      在中國醫藥大學附設醫院產下被告乙○○，而原告與被告丙○○於九十二年六
      月十八日離婚，依法應推定被告乙○○為被告丙○○婚生子女，惟被告乙○○
      係原告與被告丙○○分居後所生之子，顯非自被告丙○○受胎所生，且依中國
      醫藥大學附設醫院就被告乙○○及丙○○所為親子鑑定，結果表示：「根據
      D3S1358,D16S539,D19S433,TH01,FGA等ＤＮＡ標記之分析結果，可以排除丙○
      ○與乙○○的親子關係」等情，被告乙○○確非被告丙○○之婚生子，爰依民
      法第一千零六十三條之規定提起本件訴訟。
  三、證據：提出戶籍謄本二份及出生證明書、親子鑑定結果、診斷證明書各乙份（
      以上均為正本）為證。
乙、被告方面：
  一、聲明：同意原告之請求。
  二、陳述：九十一年六月以後被告丙○○未與原告同住，亦未發生性行為。中國醫
      藥大學附設醫院之鑑定確實是被告丙○○去做的，對於其鑑定結果排除被告丙
      ○○與乙○○之親子關係無意見。
      理　　　由
一、按關於認諾及訴訟上自認或不爭執事實之效力之規定，於否認子女之訴，不適用
    之。民事訴訟法第五百九十四條定有明文。本件被告雖同意原告之請求，揆諸上
    開說明，本院自不得以其認諾為被告敗訴之判決，合先敘明。
二、本件原告主張其與被告丙○○原係夫妻，於婚婚關係存續中自九十一年六月二十
    日與被告丙○○分居，嗣於九十二年六月十八日離婚，原告於九十三年二月一日
    在中國醫藥大學附設醫院產下被告乙○○之事實，為被告所不否認，並據原告提
    出戶籍謄本二份及出生證明書一份（均為正本）為憑，自堪信為真實。
三、又原告主張其與被告丙○○分居後即未再與原告共同生活，兩造離婚後所生子女
    即被告乙○○應非自原告受胎所生乙節，並經原告提出中國醫藥大學附設醫院出
    具之親子鑑定結果及診斷證明書各乙份（均為正本）為證，其上載明「根據
    D3S1358,D16S539,D19S433,TH01,FGA等ＤＮＡ標記之分析結果，可以排除丙○○
    與乙○○的親子關係」屬實，有該診斷證明書在卷可稽，被告復不爭執，是原告
    此部份之主張，亦屬真實。
四、按從子女出生日回溯第一百八十一日起至第三百零二日止，為受胎期間；妻之受
    胎，係在婚姻關係存續中者，推定其所生子女為婚生子女。前項推定，如夫妻之
    一方能證明妻非自夫受胎者，得提起否認之訴。但應於知悉子女出生之日起，一
    年內為之，民法第一千零六十二條第一項、第一千零六十三條定有明文。上開民
    法之規定，即屬婚生推定之規定，欲否認婚生推定者，僅得由夫妻之一方依民法
    第一千零六十三條第二項之規定提起否認子女之訴，在夫妻之一方提起否認子女
    之訴得有勝訴之確定判決前，無論何人皆不得為反於婚生推定之主張（最高法院
    七十五年度台上字第二０七一號判例參照）。經查，原告受胎生下被告乙○○，
    雖在其與被告丙○○婚姻關係結束後，然原告甲○○之受胎期間即自被告乙○○
    出生之日（九十三年二月一日）回溯第一百八十一日起至第三百零二日止，既在
    原告與被告丙○○婚姻關係存續（九十二年六月十八日為離婚登記）中，則依法
    自應推定被告乙○○為原告與被告丙○○之婚生子女，然原告受胎懷有被告乙○
    ○時，並未與被告丙○○同居即非自被告丙○○受胎，已如前述，準此，原告於
    知悉被告乙○○出生之日起一年內即九十三年四月二十七日提起本件訴訟，有起
    訴狀在卷可憑，核未逾一年之法定期間，職是，原告提起本件否認子女之訴，揆
    諸前開法律規定，為有理由，應予准許。
五、據上論結，本件原告之訴為有理由，依民事訴訟法第七十八條、第八十五條第一
    項前段，判決如主文。
中　　　華　　　民　　　國　　九十三　　年　　　六　　　月　　　三　　　日
                                臺灣臺中地方法院家事法庭
~B法　　　官　陳學德
右為正本係照原本作成
如對本判決上訴須於判決送達後廿日內向本院提出上訴狀
中　　　華　　　民　　　國　　九十三　　年　　　六　　　月　　　三　　　日
~B法院書記官
